臺灣彰化地方法院刑事判決　　　　　　　 96年度易字第39號
公 訴 人　　臺灣彰化地方法院檢察署檢察官
被　　告　　甲○○
　　　　　　乙○○
上列被告等因竊盜案件，經檢察官提起公訴（95年度偵字第1099
7號），本院判決如下：
    主  文
甲○○共同犯竊盜未遂罪，累犯，處有期徒刑壹年，減為有期徒
刑陸月，如易科罰金，以新臺幣壹仟元折算壹日。
乙○○共同犯竊盜未遂罪，處有期徒刑拾壹月，減為有期徒刑伍
月又拾伍日，如易科罰金，以新臺幣壹仟元折算壹日。
    事  實
一、甲○○前於民國九十三年間，因連續施用第一級毒品、施用
    第二級毒品案件，經本院分別判處有期徒刑十月、四月，應
    執行有期徒刑一年確定，經送監執行，於九十四年十一月二
    十一日縮刑期滿執行完畢。竟仍不知悔改，與乙○○共同基
    於意圖為自己不法所有之犯意聯絡，於九十五年十月五日十
    七時許，在彰化縣和美鎮○○路與愛禮路路口附近，尋找行
    竊對象，嗣於當日十七時二十分許，正著手竊取何旺晏所有
    之車牌號碼四四三—ＳＧ號大貨車之車用蓄電池時，為黃國
    誌所察覺及時報警處理，而未得手。
二、案經彰化縣警察局和美分局報告臺灣彰化地方法院檢察署檢
    察官偵查起訴。
    理  由
一、訊據被告甲○○、乙○○均矢口否認上開竊盜犯行，辯稱：
    渠等並未竊取上開車用蓄電池，只是尿急去該處尿尿云云。
    惟查，上開犯罪事實業據證人黃國誌於警詢時證稱：（問：
    你於彰化縣和美鎮○○路與愛禮路發現何事？）「因當時我
    發現有兩名男子共乘一輛重機車Ｇ二Ｒ—七五五鬼鬼祟祟四
    處觀看似乎要作壞事，於是我騎乘機車便尾隨於重機車後方
    觀看，發現穿著藍色上衣之男子正屈身行竊停放於彰化縣和
    美鎮○○路與愛禮路之大貨車的蓄電池，當時已經拆卸蓄電
    池上方之黑色護蓋與螺絲並放置於地上」；【問：現警方提
    供一名嫌疑犯（甲○○、Ｚ000000000、六十九年
    五月八日生、住彰化縣伸港鄉○○村○○路十九號）之照片
    供你指認，是否為當時在彰化縣和美鎮○○路與愛禮路口行
    竊大貨車（四四三—ＳＧ）的蓄電池之男子？】「沒錯，就
    是他」（見彰化縣警察局和美分局和警分偵字第０九五００
    二五九二八號偵查卷宗第八頁）；於偵查中證稱：（問：九
    十五年十月五日下午五時許在和美仁昌路與愛禮路路口，你
    當時在場？）「是？我看到二個年輕人慢慢共騎機車，左右
    觀看來回二次，那是我的店門口，因為該處治安不佳，我就
    出去看，我就看到他們在拆貨車右下方的東西，他們看到我
    ，二個人就裝在尿尿，我就進去，十幾秒後又出來，就看到
    他們二個已經將一部分的零件拆開」；（問：拆東西時，是
    否有拿工具？）「沒有，他們就用手轉」等語（見臺灣彰化
    地方法院檢察署九十五年度偵字第一０九九七號偵查卷宗第
    十二頁）。經核與證人陳家強於警詢時證稱：（問：你於何
    時？何地？發現何人行竊何種物品？）「因於九十五年十月
    五日十七時二十分許，黃國誌稱於彰化縣和美鎮○○路與愛
    禮路口，發現有二名男子正在行竊大貨車（四四三—ＳＧ）
    的蓄電池，當我趕過去時，其中一名男子於該貨車正前方騎
    乘一輛重機車Ｇ二Ｒ—七七五，另一名男子自稱在該處（大
    貨車與鐵圍籬之狹縫）小便，當我觀看時該大貨車（四四三
    —ＳＧ）蓄電池上方之黑色護蓋已經拆卸，螺絲並放置於地
    上」；【問：當你到彰化縣和美鎮○○路與愛禮路口（竊案
    現場），該二名男子自稱於該處小便，你是否有發現現場有
    小便後的痕跡？】「現場沒有小便後的痕跡。（該處所為乾
    燥柏油路面）」；【問：現警方提供一名嫌疑犯（甲○○、
    Ｚ000000000、六十九年五月八日生、住彰化縣伸
    港鄉○○村○○路十九號）之照片供你指認，是否為當時在
    彰化縣和美鎮○○路與愛禮路口行竊大貨車（四四三—ＳＧ
    ）的蓄電池之男子？】「沒錯，就是他」；【問：現警方另
    提供一名嫌疑犯（乙○○、Ｚ000000000、六十八
    年十二月二日生、住彰化縣伸港鄉○○村○○路一０七號）
    之照片供你指認，是否為當時在彰化縣和美鎮○○路與愛禮
    路口行竊大貨車（四四三—ＳＧ）的蓄電池該二名男子的其
    中一人（騎乘重機車Ｇ二Ｒ—七五五）？】「沒錯，就是他
    」等語（見上開警卷第八頁、第九頁），證述之情節相符。
    本院審酌證人黃國誌上開於偵查中之證詞業經結證，並經確
    認證述內容無訛，有經簽名之訊問筆錄及結文可稽，堪認係
    在具有相當誠懇性與正確性情況下作成。且證人黃國誌、陳
    家強與被告等並無仇隙，衡情亦無在警詢、偵查中任意攀誣
    被告等之理。此外就現場照片六張觀之，車牌號碼四四三—
    ＳＧ號大貨車之車用蓄電池上方之黑色護蓋當時已經人拆卸
    ，螺絲並放置於地面上，足認證人黃國誌、陳家強上開所證
    ，均信而有徵，堪以採信。本案事證明確，被告等上開所辯
    顯係卸責之詞，顯無足採，被告等犯行均洵堪認定，應依法
    論科。
二、核被告甲○○、乙○○所為，係犯刑法第三百二十條第三項
    、第一項之竊盜未遂罪。被告甲○○、乙○○就上開竊盜未
    遂犯行，互有犯意聯絡及行為分擔，共同實行犯罪之行為，
    均為正犯。被告甲○○、乙○○已著手於犯罪行為之實行而
    不遂，依刑法第二十五條第二項規定，得按既遂犯之刑減輕
    之。查被告甲○○有如事實欄所載之犯罪紀錄，有臺灣高等
    法院被告全國前案紀錄表一份可證，其於五年內故意再犯本
    件有期徒刑以上之罪，為累犯，應依刑法第四十七條第一項
    規定加重其刑，並依刑法第七十一條第一項之規定，先加後
    減。爰審酌被告等犯罪之動機、方法、手段、品行、智識程
    度，暨犯後均矢口否認犯行、毫無悔意等一切情狀，分別量
    處如主文所示之刑。被告等所犯竊盜未遂罪之時間在九十六
    年四月二十四日以前，合於減刑條件，爰依中華民國九十六
    年罪犯減刑條例第二條第一項第三款、第七條、第九條規定
    ，均減其刑期二分之一如主文所示。
據上論斷，應依刑事訴訟法第二百九十九條第一項前段，刑法第
二十八條、第三百二十條第一項、第三項、第二十五條第二項、
第四十七條第一項、第四十一條第一項前段，中華民國九十六年
罪犯減刑條例第二條第一項第三款、第七條、第九條，刑法施行
法第一條之一，判決如主文。
本案經檢察官謝雨青到庭執行職務。
中　　華　　民　　國　　96　　年　　10　　月　　23　　日
                  刑事第七庭      審判長法官  羅永安
                                        法官  紀佳良
                                        法官  王昌鑫
以上正本證明與原本無異。
如不服本判決，應於判決送達後10日內，向本院提出上訴書狀，
上訴書狀應「敘述具體上訴理由」，並按他造當事人之人數附繕
本。「切勿逕送上級法院」。
告訴人或被害人對於判決如有不服具備理由請求檢察官上訴者，
其上訴期間之計算係以檢察官收受判決正本之日期為準。
中　　華　　民　　國　　96　　年　　10　　月　　23　　日
                                      書記官  陳文俊
附錄本案論罪科刑法條全文：
中華民國刑法第320條
（普通竊盜罪、竊佔罪）
意圖為自己或第三人不法之所有，而竊取他人之動產者，為竊盜
罪，處 5 年以下有期徒刑、拘役或 5 百元以下罰金。
意圖為自己或第三人不法之利益，而竊佔他人之不動產者，依前
項之規定處斷。
前二項之未遂犯罰之。
